# 非同一控制下并购净资产为负数的公司

提问人：whysion11 时间：2015-04-17 14:37:12
某公司A，非同一控制下并购另一家公司B，B公司净资产为－ 100 万元，A公司出资 2 万元购买全部股权。合并日，A公司本部长期股权投资确认 2 万元，并计提减值准备 2 万元。A公司合并报表确认商誉 100 万元，并全额计提减值损失，损益计入当期。请教各位？以上处理是否正确，或正确应如何处理？

回答人：chenyiwei
如果在收购当期即在个别报表和合并报表层面计提全额减值，则如何证明当初的收购具有合理的商业目的？ 虽然期末减值测试是必须进行的，但不赞同一刀切地将全部商誉全额计提减值准备，这并不符合资产减值准则的精神。还是建议在合理进行减值测试的基础上确定期末应计提的减值准备金额。 另外，还应注意：在购买日应根据《企业会计准则解释第 5 号》第一条的规定，识别和计量被购买方具有可辨认性的无形资产项目，减少所确认的合并商誉。